臺灣高雄地方法院刑事判決　　　　　　 100年度訴緝字第12號
公　訴　人　臺灣高雄地方法院檢察署檢察官
被　　　告　王益棠
上列被告因違反毒品危害防制條例案件，經檢察官提起公訴（97
年度毒偵字第9594號），嗣被告於本院準備程序進行中，就被訴
事實為有罪之陳述，經告知簡式審判程序之旨，並聽取當事人之
意見後，本院合議庭裁定進行簡式審判程序，判決如下：
    主  文
王益棠施用第一級毒品，累犯，處有期徒刑捌月，扣案之第一級
毒品海洛因壹包（含包裝袋壹只，驗餘淨重為零點零壹壹公克）
，沒收銷燬之。
    事  實
一、王益棠前因施用毒品案件，經本院以96年度毒聲字第278 號
    裁定送觀察勒戒後，認無繼續施用毒品傾向，於民國96年9
    月17日執行完畢釋放出所；另因竊盜案件，分別經本院以95
    年度易字第2515號、96年度簡字第854 號判決各處有期徒刑
    3 月、3 月確定，該2 罪復經本院以96年度聲減字第8952號
    裁定減刑並定應執行刑為有期徒刑2 月又15日確定，甫於97
    年2 月1 日易科罰金執行完畢。詎猶不知悔改，明知海洛因
    為毒品危害防制條例第2 條第2 項第1 款明定之第一級毒品
    ，不得非法施用，仍基於施用第一級毒品海洛因之犯意，於
    97 年11 月12日晚間8 時許，在高雄市○○區○○街12巷1
    號住處，以將第一級毒品海洛因摻水置入針筒內，再以該針
    筒注射靜脈之方式，施用第一級毒品海洛因1 次。嗣於97年
    11月14日下午2 時50分許，王益棠行經高雄市○○區○○路
    一段529 號之「翁財記超商」時，因形跡可疑，遭巡邏員警
    攔檢盤查，員警經其同意搜索其身體，當場在其右側口袋之
    香菸盒內，扣得其施用毒品後剩下之第一級毒品海洛因1 小
    包（含包裝袋1 只，驗餘淨重0.011 公克），並將王益棠帶
    回警局採尿送驗，其結果呈可待因、嗎啡陽性反應，而獲悉
    上情。
二、案經高雄市政府警察局鳳山分局報告臺灣高雄地方法院檢察
    署檢察官偵查起訴。
    理  由
壹、程序部分：
    本件被告王益棠所犯為死刑、無期徒刑或最輕本刑為3 年以
    上有期徒刑以外之罪，其於準備程序就被訴事實為有罪之陳
    述，經本院告知簡式審判程序之旨，並聽取其與公訴人意見
    後，認無不得或不宜改依簡式審判程序進行之處，爰依刑事
    訴訟法第273 條之1 第1 項，裁定本件改行簡式審判程序，
    合先敘明。又本件卷內之人證、物證、書證等各項證據，依
    同法第273 條之2 規定，不受第159 條第1 項、第161 條之
    2 、第161 條之3 、第163 條之1 及第164 條至第170 條規
    定之限制，依法均有證據能力，合先敘明。
貳、實體部分：
一、上開犯罪事實，迭據被告於警詢、偵查及本院審理中坦承不
    諱（見警卷第4 至8 頁，偵卷第7 頁，本院訴緝字卷第14、
    22 頁)，復有臺灣檢驗科技股份有限公司97年12月3 日濫用
    藥物尿液檢驗報告（報告編號：KH2008B0000000號）、高雄
    市政府警察局鳳山分局偵辦毒品案件嫌疑人尿液採集編號對
    照表( 尿液編號：592)、高雄市政府警察局採集尿液檢體監
    管紀錄表( 檢體編號：鳳警592 號) 、高雄市政府警察局搜
    索扣押筆錄、扣押物品目錄表各1 份、緝獲毒品照片2 張、
    刑案資料查註紀錄表、全國施用毒品案件紀錄表各1 份及扣
    案第一級毒品海洛因1 小包在卷可證( 見警卷第11至12頁、
    第16至17頁、第20頁，偵卷第10頁) ，足認被告出於任意性
    之自白與事實相符。本案事證明確，被告犯行堪以認定，應
    予依法論科。
二、被告有前述觀察勒戒執行完畢紀錄，有臺灣高等法院被告前
    案紀錄表1 份在卷可參，其前經觀察勒戒執行完畢後5 年內
    ，再犯本件施用毒品罪，自與毒品危害防制條例第20條第3
    項「5 年後再犯」之情形有別，是檢察官逕行起訴，即無不
    合，先予敘明。
三、查海洛因係毒品危害防制條例第2 條第2 項第1 款所稱之第
    一級毒品，故核被告所為，係犯該條例第10條第1 項之施用
    第一級毒品罪。被告持有第一級毒品海洛因後，進而施用，
    其持有之低度行為應為施用之高度行為所吸收，不另論罪。
    被告有如前開事實欄所載曾受有期徒刑宣告及執行完畢乙節
    ，有臺灣高等法院被告前案紀錄表1 份在卷可參，其受有期
    徒刑執行完畢後，5 年內故意再犯本件有期徒刑以上之罪，
    為累犯，應依刑法第47條第1 項規定加重其刑。爰審酌被告
    前已因施用毒品案件經送觀察勒戒，詎仍未能戒除毒癮，猶
    漠視法令而犯本罪，顯見其戒除毒癮之意志薄弱，惟施用毒
    品行為本質上係屬自我戕害行為，反社會性之程度較低，復
    考量其迭於警詢、偵訊及本院審理中均坦承犯行，犯後態度
    尚佳，兼衡其學歷為高職畢業、職業為鐵工（見本院訴緝字
    卷第24頁）等一切情狀，量處如主文所示之刑，以資懲儆。
    末查，扣案之白色粉末1 包，經送高雄市立凱旋醫院檢驗結
    果，檢出海洛因成分，驗餘淨重為0.011 公克，有該醫院98
    年2 月5 日出具之濫用藥物成品檢驗鑑定書( 檢驗字號：高
    市凱醫驗字第9193號)1份附卷可參( 見偵卷第15頁) ，足認
    該物為第一級毒品海洛因，而屬違禁物無訛，應依毒品危害
    防制條例第18條第1 項前段之規定，沒收銷燬之。另裝置上
    開毒品之包裝袋，因與毒品難以析離，且無析離之實益與必
    要，自應視同毒品，併予宣告沒收銷燬。至送鑑耗損之部分
    ，既已滅失，自無庸宣告沒收銷燬，附此敘明。
據上論斷，應依刑事訴訟法第273 條之1 第1 項、第273 條之2
、第299 條第1 項前段，毒品危害防制條例第10條第1 項、第18
條第1 項前段，刑法第11條、第47條第1 項，判決如主文。
本案經檢察官劉慕珊到庭執行職務。
中    華    民    國   100    年    3     月     1    日
                   刑事第十四庭    法  官  謝琬萍
以上正本證明與原本無異。
如不服本判決應於收受送達後10日內向本院提出上訴書狀，並應
敘述具體理由；如未敘述上訴理由者，應於上訴期間屆滿後20日
內向本院補提理由書（均須按他造當事人之人數附繕本）「切勿
逕送上級法院」。
中    華    民    國   100    年    3     月     1    日
                                   書記官 陳玉娥
附錄本案論罪科刑法條：
毒品危害防制條例第10條
施用第一級毒品者，處 6 月以上 5 年以下有期徒刑。
施用第二級毒品者，處 3 年以下有期徒刑。